臺灣臺中地方法院刑事裁定
110年度聲字第3536號
聲  請  人  臺灣臺中地方檢察署檢察官
受  刑  人  王文孝





上列聲請人因受刑人數罪併罰有二裁判以上，聲請定其應執行之
刑（110年度執字第10337號、110年度執聲字第2370號），本院
裁定如下：
    主    文
王文孝所犯如附表所示之罪，所處如附表所示之刑，應執行有期
徒刑玖年陸月。
    理    由
一、聲請意旨略以：受刑人王文孝犯數罪，先後經判決確定如附
    表，應依刑法第53條及第51條第5款，定其應執行之刑，爰
    依刑事訴訟法第477條第1項聲請裁定等語。
二、經查，受刑人所犯如附表所示之案件，業經如附表所示之法
    院判處如附表所示之刑，均經分別確定在案，有臺灣高等法
    院被告前案紀錄表、如附表所示判決、裁定各1份及臺灣臺
    中地方檢察署刑法第50條第1 項但書案件是否請求定應執行
    刑調查表（受刑人不請求檢察官就得易科罰金與不得易科罰
    金之罪定應執行刑）在卷可稽。茲檢察官聲請定其應執行之
    刑，核無不合，爰依刑法第53條、第51條第5款規定，審酌
    受刑人所犯各罪之犯罪類型、行為態樣、手段、動機、侵害
    法益種類及責任非難程度。被告所犯數罪，均為參與詐欺集
    團，擔任取簿手、車手、收水工作之三人以上共同犯詐欺取
    財、洗錢等犯行。犯罪時間主要集中在108年9月至10月間及
    109年3月間，且受刑人在本院109年度金訴字第210號審理時
    已經供述所參與成員包含綽號「小番茄」之人及成員包含綽
    號「麥拉倫」之人之詐欺集團，是屬於2個不同犯罪組織，
    則被告108年9月至10月間先參與第一個犯罪組織犯下數個詐
    欺取財罪，相隔數月後又故態復萌加入另一個犯罪組織犯下
    其他詐欺取財犯罪，導致32名被害人受害，對社會危害非淺
    。另附表編號1-3、4-7、8-14、15-16、17-21（檢察官聲請
    書就此部分備註欄有所誤載，由本院逕予更正）、22-31均
    經原判決定應執行之刑，附表編號1-7再經另案裁定定應執
    行之刑，已經大幅縮減刑度，本院自不應再給予過多寬減，
    而為整體評價後，定其應執行刑。至於受刑人雖具狀提供其
    他案件定應執行刑情形供法院參酌，然其他案件與本案之間
    事實、情狀均不相同，要難比附援引，附此敘明。
三、依刑事訴訟法第220條、第477條第1 項，裁定如主文。
中　　華　　民　　國　　110 　年　　11　　月　　3 　　日
                  刑事第二庭    法  官  徐煥淵
以上正本證明與原本無異。
如不服本裁定，應於收受送達後5日內向本院提出抗告狀。（應
附繕本）
　　　　　　　　　　　　　　　　書記官　陳麗靜　　　　　　　　
中　　華　　民　　國　　110 　年　　11　　月　　4 　　日
附表     編號  1 2 3 罪名  詐欺 詐欺 詐欺 宣告刑  有期徒刑1年4月 有期徒刑1年2月 有期徒刑1年2月 犯罪日期  109.3.29 109.3.30 109.3.30 偵查(自訴)機關 年 度 案號  臺中地檢109年度偵字第10002號 臺中地檢109年度偵字第10002號 臺中地檢109年度偵字第10002號  最  後 事實審 法  院 臺中地院 臺中地院 臺中地院  案  號 109年度金訴字 第129號 109年度金訴字 第129號 109年度金訴字 第129號  判決日期 109/06/15 109/06/15 109/06/15  確定 判決 法  院 臺中地院 臺中地院 臺中地院  案  號 109年度金訴字 第129號 109年度金訴字 第129號 109年度金訴字 第129號  判   決 確定日期 109/07/09 109/07/09 109/07/09 是否為得易科 罰金之案件  否 否 否 備註  臺中地檢109年度執字第10341號 (應執行1年6月)     臺中地檢109年度執更字第4487號 (編號1-7，應執行2年4月，押101日)   
     編號  4 5 6 罪名  詐欺 詐欺 詐欺 宣告刑  有期徒刑1年2月 有期徒刑1年1月 有期徒刑1年1月 犯罪日期  108.9.24 108.9.24 108.9.24 偵查(自訴)機關年度案號  臺中地檢109年度偵字第14408號 臺中地檢109年度偵字第14408號 臺中地檢109年度偵字第14408號  最後事實審 法　院 臺中地院 臺中地院 臺中地院  案　號 109年度金訴字 第197號 109年度金訴字 第197號 109年度金訴字 第197號  判決日期 109/06/30 109/06/30 109/06/30  確定 判決 法院 臺中地院 臺中地院 臺中地院  案號 109年度金訴字 第197號 109年度金訴字 第197號 109年度金訴字 第197號  判　　決 確定日期 109/08/04 109/08/04 109/08/04 是否為得易科 罰金之案件  否 否 否 備註  臺中地檢109年度執字第13252號 (編號4-7，應執行1年5月)     臺中地檢109年度執更字第4487號 (編號1-7，應執行2年4月，押101日)   
     編號  7 8 9 罪名  詐欺 詐欺 詐欺 宣告刑  有期徒刑1年1月 有期徒刑1年1月 有期徒刑1年1月 犯罪日期  108.9.24 108.9.25 108.9.28 偵查(自訴)機關 年度案號  臺中地檢109年度偵字第14408號 臺中地檢109年度偵字第9010號 臺中地檢109年度偵字第9010號  最後 事實審 法　院 臺中地院 臺中地院 臺中地院  案　號 109年度金訴字 第197號 109年度金訴字 第128號 109年度金訴字 第128號  判決日期 109/06/30 109/07/15 109/07/15  確定 判決 法院 臺中地院 臺中地院 臺中地院  案號 109年度金訴字 第197號 109年度金訴字 第128號 109年度金訴字 第128號  判　　決 確定日期 109/08/04 109/08/11 109/08/11 是否為得易科 罰金之案件  否 否 否    備註  臺中地檢109年度執字第13252號 (編號4-7，應執行1年5月)   臺中地檢109年度執字第13839號 (編號8-14，應執行1年3月)    臺中地檢109年度執更字第4487號 (編號1-7，應執行2年4月，押101日)   
     編號  10 11 12 罪名  詐欺 詐欺 詐欺 宣告刑  有期徒刑1年1月 有期徒刑1年 有期徒刑1年1月 犯罪日期  108.9.28 108.9.28 108.9.23 偵查(自訴)機關 年度案號  臺中地檢109年度偵字第9010號 臺中地檢109年度偵字第9010號 臺中地檢109年度偵字第9010號  最後事實審 法　院 臺中地院 臺中地院 臺中地院  案　號 109年度金訴字 第128號 109年度金訴字 第128號 109年度金訴字 第128號  判決日期 109/07/15 109/07/15 109/07/15  確定 判決 法院 臺中地院 臺中地院 臺中地院  案號 109年度金訴字 第128號 109年度金訴字 第128號 109年度金訴字 第128號  判　　決 確定日期 109/08/11 109/08/11 109/08/11 是否為得易科 罰金之案件  否 否 否 備註  臺中地檢109年度執字第13839號 (編號8-14，應執行1年3月)   
     編號  13 14 15 罪名  詐欺 詐欺 詐欺 宣告刑  有期徒刑1年1月 有期徒刑1年1月 有期徒刑1年2月 犯罪日期  108.9.25 108.9.25 108.9.24 偵查(自訴)機關 年度案號  臺中地檢109年度偵字第9010號 臺中地檢109年度偵字第9010號 高雄地檢108年度偵字第21500號  最後 事實審 法　院 臺中地院 臺中地院 高雄地院  案　號 109年度金訴字 第128號 109年度金訴字 第128號 109年度審金訴字 第55號  判決日期 109/07/15 109/07/15 109/09/14  確定 判決 法院 臺中地院 臺中地院 高雄地院  案號 109年度金訴字 第128號 109年度金訴字 第128號 109年度審金訴字第55號  判　　決 確定日期 109/08/11 109/08/11 109/10/21 是否為得易科 罰金之案件  否 否 否 備註  臺中地檢109年度執字第13839號(編號8-14，應執行1年3月)  臺中地檢109年度執助字第2502號(編號15-16，應執行1年4月) 
     編號  16 17 18 罪名  詐欺 詐欺 詐欺 宣告刑  有期徒刑1年 有期徒刑1年2月 有期徒刑1年2月 犯罪日期  108.9.24 109.3.29 109.3.29 偵查(自訴)機關 年度案號  高雄地檢108年度偵字第21500號 臺中地檢109年度偵字第13816號 臺中地檢109年度偵字第13816號  最後 事實審 法　院 高雄地院 臺中地院 臺中地院  案　號 109年度審金訴字 第55號 109年度金訴字 第368號 109年度金訴字 第368號  判決日期 109/09/14 109/11/25 109/11/25  確定 判決 法院 高雄地院 臺中地院 臺中地院  案號 109年度審金訴   字第55號 109年度金訴字   第368號 109年度金訴字 第368號  判　　決 確定日期 109/10/21 109/12/22 109/12/22 是否為得易科 罰金之案件  否 否 否 備註  臺中地檢109年度執助字第2502號(編號15-16，應執行1年4月) 臺中地檢110年度執字第714號 (編號17-21，應執行1年10月)  
      編號  19  20 21 罪名  詐欺  詐欺 詐欺 宣告刑  有期徒刑1年4月  有期徒刑1年3月 有期徒刑1年2月 犯罪日期  109.3.29  109.3.29 109.3.29 偵查(自訴)機關 年度案號  臺中地檢109年度偵字第13816號  臺中地檢109年度偵字第13816號 臺中地檢109年度偵字第13816號  最後 事實審 法　院 臺中地院  臺中地院 臺中地院  案　號 109年度金訴字 第368號  109年度金訴字 第368號 109年度金訴字 第368號  判決日期 109/11/25  109/11/25 109/11/25  確定 判決 法院 臺中地院  臺中地院 臺中地院  案號 109年度金訴字 第368號  109年度金訴字 第368號 109年度金訴字 第368號  判　　決 確定日期 109/12/22  109/12/22 109/12/22 是否為得易科 罰金之案件  否  否 否 備註  臺中地檢110年度執字第714號 (編號17-21，應執行1年10月)          
     編號  22 23 24 罪名  詐欺 詐欺 詐欺 宣告刑  有期徒刑1年3月 有期徒刑1年3月 有期徒刑1年5月 犯罪日期  108.10.1 108.10.1 108.10.1 偵查(自訴)機關 年度案號  雲林地檢109年度偵字第4481號 雲林地檢109年度偵字第4481號 雲林地檢109年度偵字第4481號  最後 事實審 法　院 雲林地院 雲林地院 雲林地院  案　號 109年度訴字 第693號 109年度訴字 第693號 109年度訴字 第693號  判決日期 109/12/09 109/12/09 109/12/09  確定 判決 法院 雲林地院 雲林地院 雲林地院  案號 109年度訴字 第693號 109年度訴字 第693號 109年度訴字 第693號  判　　決 確定日期 110/01/12 110/01/12 110/01/12 是否為得易科 罰金之案件  否 否 否 備註  臺中地檢110年度執助字第343號 (編號22-31，應執行2年6月)   
     編號  25 26 27 罪名  詐欺 詐欺 詐欺 宣告刑  有期徒刑1年4月 有期徒刑1年2月 有期徒刑1年2月 犯罪日期  108.10.1 108.10.1 108.10.1 偵查(自訴)機關 年度案號  雲林地檢109年度偵字第4481號 雲林地檢109年度偵字第4481號 雲林地檢109年度偵字第4481號  最後 事實審 法　院 雲林地院 雲林地院 雲林地院  案　號 109年度訴字 第693號 109年度訴字 第693號 109年度訴字 第693號  判決日期 109/12/09 109/12/09 109/12/09  確定 判決 法院 雲林地院 雲林地院 雲林地院  案號 109年度訴字 第693號 109年度訴字 第693號 109年度訴字 第693號  判　　決 確定日期 110/01/12 110/01/12 110/01/12 是否為得易科 罰金之案件  否 否 否 備註  臺中地檢110年度執助字第343號 (編號22-31，應執行2年6月)   
     編號  28 29 30 罪名  詐欺 詐欺 詐欺 宣告刑  有期徒刑1年4月 有期徒刑1年2月 有期徒刑1年3月 犯罪日期  108.10.1 108.10.1 108.10.1 偵查(自訴)機關年度案號  雲林地檢109年度偵字第4481號 雲林地檢109年度偵字第4481號 雲林地檢109年度偵字第4481號  最後 事實審 法　院 雲林地院 雲林地院 雲林地院  案　號 109年度訴字 第693號 109年度訴字 第693號 109年度訴字 第693號  判決日期 109/12/09 109/12/09 109/12/09  確定 判決 法院 雲林地院 雲林地院 雲林地院  案號 109年度訴字 第693號 109年度訴字 第693號 109年度訴字 第693號  判　　決 確定日期 110/01/12 110/01/12 110/01/12 是否為得易科 罰金之案件  否 否 否 備註  臺中地檢110年度執助字第343號 (編號22-31，應執行2年6月)   
      編號  31 32 33  罪名  詐欺 詐欺   宣告刑  有期徒刑1年3月 有期徒刑1年   犯罪日期  108.10.1 109.3.29   偵查(自訴)機關 年度案號  雲林地檢109年度偵字第4481號 臺中地檢109年度偵字第24012號    最後 事實審 法　院 雲林地院 臺中地院    案　號 109年度訴字 第693號 109年度訴 字第2802號    判決日期 109/12/09 110/04/27    確定 判決 法院 雲林地院 臺中地院    案號 109年度訴字 第693號 109年度訴字 第2802號    判　　決 確定日期 110/01/12 110/05/26   是否為得易科 罰金之案件  否 否   備註  臺中地檢110年度執助字第343號(編號22-31，應執行2年6月) 臺中地檢110 年度執字第 10337號